臺灣臺南地方法院刑事判決　　　　　　　100年度訴字第915號
公　訴　人　臺灣臺南地方法院檢察署檢察官
被　　　告　連淑婷
上列被告因違反毒品危害防制條例案件，經檢察官提起公訴（10
0年度營毒偵字第134號），被告於準備程序中就被訴事實為有罪
之陳述，本院合議庭裁定改依簡式審判程序審理，判決如下：
    主  文
連淑婷施用第一級毒品，累犯，處有期徒刑玖月。
    事  實
一、連淑婷曾於民國90年間因施用毒品案件，經本院裁定令入勒
    戒處所施以觀察勒戒，於90年12月21日因無繼續施用毒品傾
    向出監，並經臺灣臺南地方法院檢察署檢察官以90年度毒偵
    緝字第596號為不起訴處分確定；復因施用第一級毒品罪，
    經本院以94年度訴字第978號判處有期徒刑8月確定；又於98
    年間因施用第一級毒品罪，經本院以98年度訴字第349號判
    處有期徒刑10月確定，於99年3月21日縮刑期滿執行完畢。
    詎連淑婷仍不知悔改，基於施用毒品之犯意，於100年2月28
    日上午10時許，在臺南市○○區○○路之路邊圍牆，以玻璃
    球燒烤方式，施用摻有第一級毒品海洛因之第二級毒品甲基
    安非他命1次。嗣於同日下午6時5分許，因連淑婷係毒品列
    管人口，經通知定期採尿送驗時，檢驗結果呈現嗎啡及安非
    他命類之陽性反應，始循線查悉上情。
二、案經臺南市政府警察局白河分局報請臺灣臺南地方法院檢察
    署檢察官偵查起訴。
    理  由
一、本件被告連淑婷所犯為死刑、無期徒刑、最輕本刑3年以上
    有期徒刑以外之罪，亦非屬高等法院管轄之第一審案件，其
    於準備程序進行中，先就被訴事實為有罪之陳述，經告知簡
    式審判程序之旨，並聽取檢察官、被告之意見後，本院合議
    庭依刑事訴訟法第273條之1第1項裁定進行簡式審判程序，
    是本案之證據調查，依同法第273條之2規定，不受同法第15
    9條第1項、第161條之2、第161條之3、第163條之1，及第16
    4條至第170條所規定證據能力認定及調查方式之限制，合先
    敘明。
二、上開事實，業據被告於警詢、偵查中及本院審理時坦承不諱
    ，且被告採尿送驗結果確呈嗎啡（即海洛因水解後之反應）
    及安非他命類之陽性反應，有台灣檢驗科技股份有限公司濫
    用藥物檢驗報告在卷可稽，復有毒品犯罪嫌疑人尿液採驗作
    業管制紀錄清冊各1紙可資對照，足見被告上開自白與事實
    相符，堪以採信。
三、按毒品危害防制條例於92年7 月9 日修正公布，自93年1 月
    9 日施行，其中第20條、第23條將施用毒品之刑事處遇程序
    ，區分為「初犯」、「5 年內再犯」、「5 年後再犯」，而
    依立法理由觀之，僅限於「初犯」、「5 年後再犯」，始應
    先經觀察、勒戒或強制戒治程序，倘被告於5 年內已再犯，
    經依法追訴處罰，縱其第三次（或第三次以上）再度施用毒
    品之時間，在初犯經觀察、勒戒或強制戒治執行完畢釋放5
    年以後，已不合於「5 年後再犯」之規定，且因已於「5 年
    內再犯」，顯見其再犯率甚高，原實施觀察、勒戒或強制戒
    治，已無法收其實效，即應依該條例第10條處罰。（最高法
    院95年度第7次及97年度第5次刑事庭會議決議參照）。查被
    告曾於90年間因施用毒品案件，經本院裁定令入勒戒處所施
    以觀察勒戒，於90年12月21日因無繼續施用毒品傾向出監，
    並經臺灣臺南地方法院檢察署檢察官以90年度毒偵緝字第59
    6號為不起訴處分確定；復因施用第一級毒品罪，經本院以9
    4年度訴字第978號判處有期徒刑8月確定；又於98年間因施
    用第一級毒品罪，經本院以98年度訴字第349號判處有期徒
    刑10月確定，於99年3月21日縮刑期滿執行完畢等情，有臺
    灣高等法院被告前案紀錄表1份在卷可參。是以，被告於觀
    察、勒戒及強制戒治執行完畢釋放後，5年內已再犯施用毒
    品案件，經法院判處罪刑確定，則其再犯本件施用毒品案件
    ，即非屬該條例第20條第3項所稱「5年後再犯」之情形，檢
    察官自應依法追訴。從而，本件事證明確，被告犯行洵堪認
    定。
四、查海洛因、甲基安非他命屬毒品危害防制條例第2條第2項第
    1款、第2款所稱之第一級、第二級毒品，不得持有、施用，
    被告竟持以施用，核其所為，係犯同條例第10條第1項、第2
    項之施用第一級與第二級毒品罪。其施用前持有海洛因、甲
    基安非他命之低度行為，應為施用之高度行為所吸收，不另
    論罪。被告以一施用行為，同時施用摻有海洛因之甲基安非
    他命，而觸犯毒品危害防制條例第10條第1項、第2項罪名，
    為想像競合犯，依刑法第55條前段規定，應從重之施用第一
    級毒品罪處斷。又被告曾於98年間因施用第一級毒品罪，經
    本院以98年度訴字第349號判處有期徒刑10月確定，於99年3
    月21日縮刑期滿執行完畢等情，此有臺灣高等法院被告前案
    紀錄表1份在卷可按，其受徒刑之執行完畢，5年以內故意再
    犯有期徒刑以上之本罪，為累犯，依法應加重其刑。爰審酌
    被告素行非佳，經觀察、勒戒及強制戒治後，仍未能戒除毒
    癮，多次施用犯行，顯見其無戒毒悔改之意，惟念其施用毒
    品乃自戕行為及其犯罪後坦承犯行，已具悔意之犯後態度，
    並兼衡其智識程度、生活狀況等一切情狀，量處如主文所示
    之刑。
據上論斷，應依刑事訴訟法第273 條之1 第1 項、第299 條第1
項前段，毒品危害防制條例第10條第1項、第2項，刑法第11條前
段、第55條前段、第47條第1項，判決如主文。
本案經檢察官薛雯文到庭執行職務。
中    華    民    國   100    年    8     月    31    日
                  刑事第十庭    法  官  蔡孟珊
以上正本證明與原本無異。
如不服本判決應於收受本判決後10日內向本院提出上訴書狀，其
未敘述上訴理由者，並得於提起上訴後10日內向本院補提理由書
狀（均須按他造當事人之人數附繕本）「切勿逕送上級法院」。
                                書記官  何小玉
中    華    民    國   100    年    8     月    31    日
附錄本案論罪科刑法條全文
毒品危害防制條例第10條
施用第一級毒品者，處 6 月以上 5 年以下有期徒刑。
施用第二級毒品者，處 3 年以下有期徒刑。